臺灣新北地方法院板橋簡易庭簡易民事判決
111年度板簡字第469號
原      告  林光田  
被      告  顏士閔  
上列當事人間請求侵權行為損害賠償事件，於民國111年6月8日
言詞辯論終結，本院判決如下：
    主      文
被告應給付原告新臺幣貳拾伍萬肆仟肆佰肆拾柒元，及自民國一
百一十一年二月五日起至清償日止，按年息百分之五計算之利息
。
原告其餘之訴駁回。
訴訟費用由被告負擔十分之八，餘由原告負擔。
本判決原告勝訴部分得假執行。
原告其餘假執行之聲請駁回。
    事 實 及 理 由
一、本件被告經合法通知，未於言詞辯論期日到場，查無民事訴
    訟法第386條所列各款情事，應准原告之聲請，由其一造辯
    論而為判決，合先敘明。
二、原告主張：被告於民國109年9月27日17時35分許，駕駛車牌
  &0000; 號碼000-0000號自用小客車，沿台北市士林區承德路
    四段由
    北往南方向行駛，行經同路段與劍潭路交岔路口遇向西方向
    右轉時，本應注意汽車行駛至交岔路口右轉彎時，應距交岔
    路口30公尺前顯示方向燈或手勢，換入外側車道、右轉車道
    或慢車道，駛至路口或再行右轉，且轉彎車應讓直行車先行
    ，而依當時天候雨、夜間有照明、路面係溼滑無缺陷之柏油
    路、路況無障礙物、視距良好等情形，並無不能注意之情事
    ，竟疏於注意，於內側車道貿然右轉，適原告騎乘車牌號碼
    000-000號重型機車沿同路段同向直行至上開交岔路口，見
    狀緊急煞車閃避不及致人車倒地，並受有右肩挫傷、右肩旋
    轉肌袖撕裂、右肘、右膝擦挫傷等傷勢，原告因系爭事故，
    受有如下之損害，茲分述如下。
    1.醫療及必要費用為新臺幣（下同）39,307元：
      原告因本件事故致其右肩挫傷、旋轉肌袖撕裂、右肘、右
      膝擦挫傷等情，分別至新光醫院急診、天德堂中醫診所復
      健及馬偕醫院手術，醫療費用合計39,307元，此有醫院醫
      療費用收據及診斷證明書可稽。
    2.受傷期間回診計程車資為9,140元
      原告因系爭車禍右肩挫傷、旋轉肌袖撕裂、右肘、右膝擦
      挫傷等傷害，於治療期間內無法再駕駛機車，於事故發生
      後近僅能搭乘計程車前往醫院回診治療，是以大都會車隊
      網站計程車試算車資計算原告住所至淡水馬偕醫院（址：
      新北市○○區○○路00號）車資單次為415元，往返則是
      830元，而原告至馬偕醫院看診共6次，車資總計4,980元
      （計算式：415×6×2＝4,980）；而原告住址至新光醫院
      （址：台北市○○區○○路00號）單次為260元，往返則
      是520元，而原告至新光醫院看診共8次，扣除事故發生當
      日為救護車載送一趟，車資總計3,900元（計算式：260＋
      260×7×2＝3,900），故原告林光田因系爭車禍搭乘計程車
      回診費用為8,880元（計算式：4,980＋3,900＝8,880）。
    3.原告住院期間未能前往工作短少之薪資60,000元
      因系爭車禍，原告左側肱骨近端粉碎性骨折，需住院開刀
      及休養二月，致其不得已向任職之宏展保全請普通傷病假
      共二月，以原告林光田擔任保全之月薪計算為30,000元，
      請假二月薪資損失為60,000元。
    4.看護費用96,000元
      原告住院及休養期間，生活上有諸多不便皆仰賴親屬照顧
      ，而此種親屬間看護費用，雖親屬代為照顧被害人之起居
      ，固係基於親情，但親屬看護所付出之勞力並非不能評價
      為金錢，雖因二者身分關係而免除被害人之支付義務，惟
      此種基於身分關係之恩惠，自不能加惠於加害人。故由親
      屬看護時雖無現實看護費之支付，仍應認被害人受有相當
      於看護費之損害，得向上訴人請求賠償，始符公平原則（
      最高法院94年台上字第1543號判決意旨參照）。是以，查
      原告之診斷證明書上載明「宜休養貳個月，由專人照護壹
      個月」，故依馬偕醫院診斷證明書醫囑，原告應休養二月
      ，每日以1,600計算看護費用，被告應賠償此筆照護費用9
      6,000元（計算式為：1,600×60＝96,000）。
    5.精神慰撫金100,000元
      按人格權受侵害時，以法律有特別規定者為限，得請求損
      害賠償或慰撫金，民法第18條第2項定有明文。次按不法
      侵害他人人格權，被害人受有非財產上損害，請求加害人
      賠償相當金額慰撫金時，法院對於慰撫金之量定，應斟酌
      實際加害情形、所造成影響、被害人痛苦之程度、兩造之
      身分地位經濟情形及其他各種狀況，以核定相當之數額（
      最高法院47年台上字第1221號、51年台上字223號判例意
      旨參照）。原告林光田因系爭車禍受有右肩、右肘、右膝
      擦挫傷及右側旋轉肌袖撕裂等傷害，且系爭車禍亦使原告
      對於駕車行駛於道路上產生恐懼，深怕隨時有可能遭旁車
      擦撞，且於原告住院期間從未關切表示關切，事後經原告
      主動與被告協商本件事故賠償金時，被告態度惡劣，更直
      言要原告去告伊，伊也不會賠償原告云云，原告林光田據
      此向被告求償100,000元之精神上損害賠償。
    綜上所述，原告得請求之金額為304,187元（計算式為：醫
    療費用39,307元＋回診計程車車資8,880元＋短少薪資60,00
    0元＋看護費用96,000元＋慰撫金100,000）。
    為此，爰依侵權行為之法律關係，請求被告應給付原告304,
    187元，及自起訴狀繕本送達翌日起至清償日止，按年息百
    分之5計算之利息。　　　
三、原告主張之事實，業經提出臺灣士林地方檢察署109年度偵
    字第20659號起訴書、臺灣士林地方法院110年度交簡字第13
    號判決、新光醫院診斷證明書及收據、馬偕醫院診斷證明書
    及收據、天德堂中醫診所診斷證明書及收據、大都會車隊網
    站截圖之一（網址：https://www.mtaxi.com.tw/taxi-fare
    -estimate/，最後瀏覽日：民國111年1月12日）、大都會車
    隊網站截圖之二（網址：https://www.mtaxi.com.tw/taxi-
    fare-estimate/，最後瀏覽日：民國111年1月11日）、宏展
    保全請假單、安保人力看護網站費用說明截圖（網址：http
    ://www.anbom.com.tw/anbom3.html，最後瀏覽日：民國111
    年1月11日）等件影本為證，而被告已於相當期日受合法通
    知，而未於言詞辯論期日到庭，亦未提出其他書狀作何聲明
    或陳述，依法視同自認，自堪認原告之主張為真實。是本件
    應審酌者為原告得請求之金額為何？
四、按「因故意或過失，不法侵害他人之權利者，負損害賠償責
    任」、「不法侵害他人之身體或健康者，對於被害人因此喪
    失或減少勞動能力或增加生活上之需要時，應負損害賠償責
    任。」、「不法侵害他人之身體、健康、名譽、自由、信用
    、隱私、貞操，或不法侵害其他人格法益而情節重大者，被
    害人雖非財產上之損害，亦得請求賠償相當之金額」，民法
    第184條第1項前段、第193條第1項、第195條第1項分別定有
    明文。本件被告對原告有侵權行為，已如前述，被告自應負
    損害賠償責任，縱非財產上損害，原告亦得請求賠償相當之
    金額。茲就原告據以請求被告賠償之項目及金額逐項審酌如
    下：
  1.醫療費用39,307元部分：
  　原告主張因受傷共支出醫療費用39,307元乙節，業據其提出
    前開診斷證明書暨醫療費用收據等件影本為證，經核與原告
    所受傷勢之治療相符相當，為治療所必需，是原告請求被告
    賠償醫療費用39,307元，自屬有據。
  2.受傷期間回診計程車資為9,140元部分：
  　原告因受有右肩挫傷、右肩旋轉肌袖撕裂、右肘、右膝擦挫
    傷等傷害，其往返醫院診療所支出之交通費，為治療所必須
    之費用。而原告業已提出大都會車隊網站截圖2件為證，是
    原告請求被告賠償交通費9,140元，亦屬有據。
  3.原告住院期間未能前往工作短少之薪資60,000元 
    原告主張其因本件事故受有左側肱骨近端粉碎性骨折，需住
    院開刀及休養二月，致其不得已向任職之宏展保全請普通傷
    病假共二月，以原告林光田擔任保全之月薪計算為30,000元
    ，請假二月薪資損失為60,000元，而被告未到庭爭執，堪認
    原告主張之事實為實在，而依馬偕紀念醫院110年11月4日開
    立之乙種診斷證明書醫師囑言欄位記載：「˙˙˙˙宜休養
    貳個月，需人照護壹個月。」等語，是原告請求被告給付2
    個月之工作損失60,000元（計算式：30,000元×2＝60,000元
    ），應為可採。
  4.看護費96,000元部分：
    本件原告主張因系爭事件而受傷，受傷期間需專人照護，得
    請求2個月看護費用96,000元乙節，然業已提出診斷證明書
    及安保人力看護網站費用說明截圖為證。而被告就此部分未
    到庭爭執，堪認原告此部分之主張為實在，又原告主張受傷
    期間以每日以1,600計算看護費用，與國內目前一般僱請看
    護之人力費用相當，堪認合理，是得請求看護費用96,000元
    （計算式為：1,600×60＝96,000），洵屬有據。
  5.精神慰撫金100,000元部分：
　　按非財產上損害之慰撫金數額，究竟若干為適當，應斟酌兩
    造身分、地位及經濟狀況，俾為審判之依據，最高法院著有
    76年臺上字第1908號判例足資參考。原告主張因被告之過失
    ，受有右肩挫傷、右肩旋轉肌袖撕裂、右肘、右膝擦挫傷等
    傷害，致原告身心受創至鉅，請求慰撫金10萬元。本院爰審
    酌原告學歷為國中畢業、從事餐保全業，月薪約30,000元、
    無不動產及其他財產，及本件事故原因、被告實際加害情形
    、原告所受傷勢及原告精神上受損害程度等一切情狀，認原
    告請求被告賠償精神慰撫金100,000元，核屬過高，應減為5
    0,000元，始為允當，逾此部分，不應准許。
　6.綜上，本件原告得請求被告賠償之金額為254,447元（計算
    式：39,307元+9,140元+60,000元+96,000元+50,000元=254,
    447元）。
五、從而，原告依侵權行為等法律關係，請求被告給付254,447
    元，及自起訴狀繕本送達翌日即111年2月5日起至清償日止
    ，按年息百分之5計算之利息，為有理由，應予准許。逾此
    部分之請求，為無理由，應予駁回。
六、本件原告勝訴部分係依簡易訴訟程序所為被告敗訴之判決，
    爰依職權宣告假執行；原告敗訴部分，其假執行之聲請已失
    所付麗，應併予駁回。
七、本件事證已臻明確，兩造其餘之主張、陳述暨攻擊防禦方法
    與證據，經本院斟酌後，認與本件判決結果已不生影響，故
    不一一加予論述，附此敘明。
八、據上論結，原告之訴為一部有理由，一部無理由，依民事訴
    訟法第436條第2項、第385條第1項、第79條、第389條第1項
    第3款，判決如主文。
中    華    民    國   111    年     6    月    29    日
                  臺灣新北地方法院板橋簡易庭
                            法  官  呂安樂
以上為正本係照原本作成。
如不服本判決，應於送達後20日內，向本院提出上訴狀並表明上
訴理由，如於本判決宣示後送達前提起上訴者，應於判決送達後
20日內補提上訴理由書（須附繕本）。
中    華    民    國   111    年     6    月    29    日
                            書記官  魏賜琪